---
title: "Trabajo de Practicas"
author: "Maria Bobes Villa"
date: "11/3/2022"
output: html_document
---

```{r Setup, include = FALSE}

knitr::opts_chunk$set(echo = FALSE, eval = TRUE, warning = FALSE, message = FALSE, fig.width = 20, fig.height = 14, dpi = 600)

#install.packages("tidyverse")
#install.packages("here")
#install.packages("ggthemes")
#install.packages("wesanderson")
#install.packages("sf")
#install.packages("mapSpain")
#install.packages("RColorBrewer")
#install.packages("ggmap")
#install.packages("leaflet")
#install.packages("RColorBrewer")
#install.packages("htmlwidgets")
#install.packages("patchwork")
#install.packages("ggplot2")

library(tidyverse)
library(here)
library(ggthemes)
library(wesanderson)
library(sf)
library(mapSpain)
library(RColorBrewer)
library(ggmap)
library(leaflet)
library(RColorBrewer)
library(htmlwidgets)
library(patchwork)
library(ggplot2)

```

```{r Figuras}

#knitr::include_graphics(here("04-Figuras"))

```

# Relacion entre diferentes parametros y el vertido de residuos dentro de las distintas Demarcaciones Hidrograficas

## 1. Problema ambiental

El volumen de aguas residuales que se genero en España durante el año 2020 fue de 19.242 hm3. 
Tomando como analogía el volumen del Mar Menor, serían necesarios unos 33 "Mares Menores" para contener toda esa cantidad de agua residual.
El volumen de vertidos varia considerablemente entre unas y otras demarcaciones. La superficie de estas, la población asentada y la actividad industrial presente en esos territorios son factores que influyen en la cantidad de residuos que se vierten en las zonas costeras y de transición. 
Con este proyecto se pretende comparar las diferentes Demarcaciones Hidrograficas y saber cual de los diferentes parámetros es mas determinante en la cantidad de vertidos de aguas residuales para poder atajar de la forma más adecuada el problema de la contaminacion en las zonas costeras y de transicion.

## 2. Objetivos

- Comprarar las DDHH para sabe cual de ellas produce mas vertidos de aguas residuales.
- Ver cual es el parametro (area, poblacion o industrias) mas determinante a la hora de los vertidos.

## 3. Fuentes de datos

Informacion correspondiente a la Demarcacion Hidrografica del Cantabrico Occidental:
<https://www.miteco.gob.es/es/agua/temas/planificacion-hidrologica/04-coc_2020_vf_tcm30-481567.pdf>
Informacion correspondiente a la Demarcacion Hidrografica del Cantabrico Oriental:
<https://www.miteco.gob.es/fr/agua/temas/planificacion-hidrologica/03-cor_2020_vf_tcm36-481566.pdf>
Informacion correspondiente a la Demarcacion Hidrografica de Ceuta:
<https://www.miteco.gob.es/es/agua/temas/planificacion-hidrologica/24-ceu_2020_vf_tcm30-481583.pdf>
Informacion correspondiente al Distrito de la Cuenca Fluvial de Catalunya:
<https://www.miteco.gob.es/es/agua/temas/planificacion-hidrologica/15-cat_2020_vf_tcm30-481574.pdf>
Informacion correspondiente a la Demarcacion Hidrografica de las Cuencas Mediterraneas Andaluzas:
<https://www.miteco.gob.es/es/agua/temas/planificacion-hidrologica/09-cma_2020_vf_tcm30-481594.pdf>
Informacion correspondiente a la Demarcacion Hidrografica del Duero:
<https://www.miteco.gob.es/es/agua/temas/planificacion-hidrologica/05-due_2020_vf_tcm30-481568.pdf>
Informacion correspondiente a la Demarcacion Hidrografica del Ebro:
<https://www.miteco.gob.es/es/agua/temas/planificacion-hidrologica/14-ebr_2020_vf_tcm30-481573.pdf>
Informacion correspondiente a la Demarcacion Hidrografica de Galicia Costa:
<https://www.miteco.gob.es/es/agua/temas/planificacion-hidrologica/02-gal_2020_vf_tcm30-481565.pdf>
Informacion correspondiente a la Demarcacion Hidrografica de Gran Canaria:
<https://www.miteco.gob.es/es/agua/temas/planificacion-hidrologica/17-gca_2020_vf_tcm30-481576.pdf>
Informacion correspondiente a la Demarcacion Hidrografica del Guadalete y Barbate:
<https://www.miteco.gob.es/es/agua/temas/planificacion-hidrologica/10-gyb_2020_vf_tcm30-481595.pdf>
Informacion correspondiente a la Demarcacion Hidrografica del Guadalquivir:
<https://www.miteco.gob.es/es/agua/temas/planificacion-hidrologica/08-gdq_2020_vf_tcm30-481571.pdf>
Informacion correspondiente a la Demarcacion Hidrografica del Guadiana:
<https://www.miteco.gob.es/es/agua/temas/planificacion-hidrologica/07-gdn_2020_vf_tcm30-481570.pdf>
Informacion correspondiente a la Demarcacion Hidrografica de las Illes Balears:
<https://www.miteco.gob.es/eu/agua/temas/planificacion-hidrologica/16-bal_2020_vf_tcm35-481575.pdf>
Informacion correspondiente a la Demarcacion Hidrografica del Jucar:
<https://www.miteco.gob.es/es/agua/temas/planificacion-hidrologica/13-juc_2020_vf_tcm30-481597.pdf>
Informacion correspondiente a la Demarcacion Hidrografica de Melilla:
<https://www.miteco.gob.es/es/agua/temas/planificacion-hidrologica/25-mel_2020_vf_tcm30-481584.pdf>
Informacion correspondiente a la Demarcacion Hidrografica del Mino-Sil:
<https://www.miteco.gob.es/es/agua/temas/planificacion-hidrologica/01-min_2020_vf_tcm30-481564.pdf>
Informacion correspondiente a la Demarcacion Hidrografica del Segura:
<https://www.miteco.gob.es/es/agua/temas/planificacion-hidrologica/12-seg_2020_vf_tcm30-481572.pdf>
Informacion correspondiente a la Demarcacion Hidrografica del Tajo:
<https://www.miteco.gob.es/es/agua/temas/planificacion-hidrologica/06-taj_2020_vf_tcm30-481569.pdf>
Informacion correspondiente a la Demarcacion Hidrografica de Tenerife:
<https://www.miteco.gob.es/es/agua/temas/planificacion-hidrologica/20-ten_2020_vf_tcm30-481579.pdf>
Informacion correspondiente a la Demarcacion Hidrografica del Tinto, Odiel y Piedras:
<https://www.miteco.gob.es/es/agua/temas/planificacion-hidrologica/11-top_2020_vf_tcm30-481596.pdf>

Informacion correspondiente al Censo Nacional de Vertidos:
<https://www.miteco.gob.es/es/agua/temas/concesiones-y-autorizaciones/vertidos-de-aguas-residuales/censo-vertidos/>

```{r Cargar datos de las DDHH}

hab_area <- read_delim(here("02-Data", "Informacion_DDHH.csv")) %>%
  mutate(DDHH = str_trim(DDHH)) #para quitar espacios
#vertidos<- read_delim(here("02-Data", "Vertidos_DDHH.csv"))
vertidos <- read.csv("02-Data/Vertidos_DDHH.csv", sep=";",dec="," )

```

```{r Seleccionar solo las columnas de vertidos }

vertidos_sel<- vertidos %>% 
  select(DDHH, Vertidos_industrial, Volumen_total)   

vertidos_sel_fil <- vertidos_sel[-18,]

```

```{r Unir los datos de las dos tablas}

ddhh_data <- full_join(x = hab_area, y = vertidos_sel_fil, by = "DDHH")
#ddhh_data <- merge(x = hab_area, y = vertidos_sel_fil, by = "DDHH", all = TRUE) otra forma de hacerlo 

```
 
## 4. Resultados
 
```{r Grafica que compara el volumen de vertidos por DDHH}
 
barplot_vertidos_ddhh <- ggplot(data = vertidos_sel_fil, aes(x = DDHH, y = Volumen_total))+
  geom_bar(stat = "identity", 
           fill = "lightblue")+
  labs(x = "DDHH",
       y = "Volumen de vertidos (m3/año)",
       title = "Volumen de vertidos por DDHH") +
    theme_classic()+
  theme(axis.text.x = element_text(angle = 45, hjust = 1))
 
#tiff("barplot_vertidos_ddhh" ,
     #height = 250, width = 100, units = "mm", res = 300)

#dev.off()

```


```{r Grafica que relacion volumen de vertidos con numero de habitantes}

lines_points <- lines+
  geom_point(colors = "black", alpha = 0.5)

scatterplot_hab_vertidos <- ggplot(data = ddhh_data, aes(x = Habitantes, y = Volumen_total))+
  geom_point()+
  labs(x = "Habitantes",
       y = "Volumen de vertidos (m3/año)",
       title = "Relacion entre habitantes y vertidos") +
  theme_classic()+
  lines_points+
  geom_smooth(color = "purple",
              fill = "purple",
              method = "lm")

#tiff("scatterplot_hab_vertidos" ,
     #height = 250, width = 100, units = "mm", res = 300)

#dev.off()

```

```{r Grafica que relacion volumen de vertidos con el area}

lines_points <- lines+
  geom_point(color = "black", alpha = 0.5)

scatterplot_area_vertidos <- ggplot(data = ddhh_data, aes(x = log(Area), y = Volumen_total))+
  geom_point()+
  labs(x = "Area",
       y = "Volumen de vertidos (m3/año)",
       title = "Relacion entre area y vertidos") +
  theme_classic()+
   lines_points+
  geom_smooth(color = "blue",
              fill = "blue",
              method = "lm")

#tiff("scatterplot_area_vertidos" ,
     #height = 250, width = 100, units = "mm", res = 300)

#dev.off()

```

```{r Grafica que relacion volumen de vertidos con el numero de industrias}

lines_points <- lines+
  geom_point(color = "black", alpha = 0.5)

scatterplot_indust_vertidos <- ggplot(data = ddhh_data, aes(x = Vertidos_industrial, y = Volumen_total))+
  geom_point()+
  labs(x = "Numero de industrias",
       y = "Volumen de vertidos (m3/año)",
       title = "Relacion entre industrias y vertidos") +
  theme_classic()+
   lines_points+
  geom_smooth(color = "hotpink",
              fill = "hotpink",
              method = "lm")

#tiff("scatterplot_indust_vertidos" ,
     #height = 250, width = 100, units = "mm", res = 300)

#dev.off()

```

```{r Unir tablas}

Tabla_final <- (barplot_vertidos_ddhh) /
  (scatterplot_hab_vertidos + scatterplot_area_vertidos + scatterplot_indust_vertidos) +
  plot_annotation(
    title = expression(paste("Comparacion de los vertidos en las diferentes Demarcaciones Hidrograficas y su relacion con diferentes parametros.")),
    caption = "   Fuente de datos:
      - Ministerio para la Transicion Ecologica y el Reto Demografico <https://www.miteco.gob.es/
    Graficas: Maria Bobes Villa, estudiante de la asignatura**Ciencia de Datos Práctica: Resolución de Problemas Ambientales Mediante Proyectos (Universidad de Alcalá)** ",
    theme = theme(
      plot.title = element_text(size = 24, face = "bold"),
      plot.caption = element_text(hjust = 0, size = 14, color = "grey50", margin = margin(t = 25))
      ))

ggsave(
  plot = Tabla_final,
  here("04-Figuras", "Tabla_final.png"),
  width = 20, height = 14
)
```

```{r Mapa interactivo}

mapacuencas <- esp_get_hydrobasin(domain = "land") %>%
  filter(rotulo != "CEUTA" &
           rotulo != "EL HIERRO" &
           rotulo != "FUERTEVENTURA" &
           rotulo != "GRAN CANARIA" &
           rotulo != "LA GOMERA" &
           rotulo != "LA PALMA" &
           rotulo != "LANZAROTE" &
           rotulo != "LA GOMERA" &
           rotulo != "MELILLA" &
           rotulo != "TENERIFE") %>%
  mutate(rotulo = sort(rotulo)) #sort me ordena caracteres y arrange solo numeros

view(mapacuencas)

vertidos_sin_canarias <- vertidos_sel_fil[-12,]

ddhh_data_sin_canarias <- ddhh_data [-12,]

volumen_solo <- vertidos_sin_canarias %>%
  dplyr::select(Volumen_total) %>%
  as_vector()

area_solo <- ddhh_data_sin_canarias %>%
  dplyr::select(Area) %>%
  as_vector()

hab_solo <- ddhh_data_sin_canarias %>%
  dplyr::select(Habitantes) %>%
  as_vector()

industrias_solo <- vertidos_sin_canarias %>%
  dplyr::select(Vertidos_industrial) %>%
  as_vector()

mapacuencas_total <- mapacuencas %>%
  mutate(volumen = volumen_solo/1000000) %>%
  mutate(area = area_solo ) %>%
  mutate(habitantes = hab_solo )  %>%
  mutate(industrias = industrias_solo )

view(mapacuencas_total)

colores <- seq(min(mapacuencas_total$volumen), (max(mapacuencas_total$volumen)+1), length = 11)

paleta <- colorBin(palette="Purples",
                      domain=mapacuencas_total$volumen,
                      bins=colores)
texto <- paste( 
  "Vertidos: ", mapacuencas_total$volumen, "<br/>",
  "Habitantes: ", mapacuencas_total$habitantes, "<br/>", 
  "Area: ", mapacuencas_total$area, "<br/>",
  "Industrias: ", mapacuencas_total$industrias,
  sep="") %>%
  lapply(htmltools::HTML)

ddhh_data_mapa <- leaflet::leaflet(mapacuencas_total)%>%
  leaflet::addPolygons(color = "#222",
                       weight = 2,
                       opacity = 1,
                       fillColor = ~paleta(mapacuencas_total$volumen),
                       fillOpacity = 0.7,
                       popup = ~volumen,
                       label = texto,
                       labelOptions = labelOptions(style = list("font-weight" = "normal",
                       padding = "3px 8px"),
                       textsize = "13px")) %>% 
  addLegend(pal = paleta, values = ~volumen, opacity = 0.9,
title = "Volumen de vertidos (km3/año)")

```

## 5. Conclusion
